【裁判字號】    97,交聲,222
【裁判日期】    980304
【裁判案由】    違反道路交通管理處罰條例聲明異議
【裁判全文】
臺灣雲林地方法院交通事件裁定         97年度交聲字第222號
移送機關即
原處分機關  交通部公路總局嘉義區監理所雲林監理站
異  議  人
即受處分人  甲○○
上列受處分人因違反道路交通管理處罰條例案件，對於交通部公
路總局嘉義區監理所雲林監理站民國97年10月15日所為之處分（
原處分案號：雲監裁字第裁72-KAI000154號），聲明異議，本院
裁定如下：
    主  文
異議駁回。
    理  由
一、原處分意旨略以：異議人即受處分人甲○○，騎乘車牌號碼
    ZUX-423號機車，於民國97年9月21日下午4時50分，在雲林
    縣斗六市○○路火車站前出口，因「不按遵行之方向行駛」
    之違規，為雲林縣警察局斗六分局斗六派出所（下稱原舉發
    單位）以雲警交字第KAI000154 號舉發違反道路交通管理事
    件通知單 (下稱系爭通知單)，當場舉發。異議人不服舉發
    而提出陳述，經原處分機關於97年10月9日以雲警六交字第
    0970015237號函覆斗六火車站前廣場以人行步道區隔內外兩
    側，明顯切割出站前廣場及站外道路，廣場前留有兩處缺口
    指引車輛進、出通行，並依法劃設圖形（箭頭）以管制車輛
    依遵行方向進、出站前廣場。然異議人當日行經雲林縣斗六
    市○○路斗六火車站前廣場出口處，該處路口已劃製大型箭
    頭指示遵行方向標線，使廣眾用路人均能明顯辨識並按遵行
    方向行進，藉以有效紓解交通壅塞，惟異議人行駛至民生路
    逕自跨越遵行方向箭頭標線逆向進入車站前廣場，經執勤員
    警發現確認無誤後予以攔停舉發無誤，移送機關即原處分機
    關交通部公路總局嘉義區監理所雲林監理站（下稱原處分機
    關）遂以異議人違反道路交通管理處罰條例第45條第1款、
    第63條規定，依違反道路交通管理事件統一裁罰基準及處理
    細則第43、44、67條規定，於97年10月15日，以雲監裁字第
    裁72-KAI000154號違反道路交通管理事件裁決書（下稱系爭
    裁決書）裁處罰鍰新臺幣（下同）900元罰鍰，並記違規點
    數1點，系爭裁決書於同日當場送達異議人簽收等語。
二、聲明異議意旨略以：斗六火車站前正在施工，路線標示不明
    ，車子均以路上安全栓為前進路線，以致異議人誤跟隨前車
    ，為警員口中之逆向行駛，員警當時站在該處卻未阻止，也
    沒有對其他車輛開單，待異議人就定位，才來開單，爰提起
    本件異議等語。
三、按汽車駕駛人，爭道行駛有下列情形之一者，處新臺幣600
    元以上1,800元以下罰鍰：一不按遵行之方向行駛。又汽車
    駕駛人有下列各款所列條款之一者，除依原條款處罰鍰外，
    並予記點：一有第45條情形之一者，各記違規點數一點。道
    路交通管理處罰條例第45條第1款、第63條第1項第1款定有
    明文。
四、經查：
    (一)異議人騎乘車牌號碼ZUX-423號機車，於97年9月21日下午
      4時50分，在雲林縣斗六市○○路火車站前出口，逕自跨
      越遵行方向箭頭標線逆向進入車站前廣場之事實，未經異
      議人爭執，有聲明異議狀在卷，堪以認定。
    (二)至異議人以該處標示不清，且警員未加攔阻也未對其他違
      規之車輛開單云云。惟原處分機關97年10月9日雲警六交
      字第0970015237號函文業已說明，斗六火車站前廣場以人
      行步道區隔內外兩側，明顯切割出站前廣場及站外道路，
      廣場前留有兩處缺口指引車輛進、出通行，並依法劃設圖
      形（箭頭）以管制車輛依遵行方向進、出站前廣場等情。
      即其中一缺口專門進入，另一缺口專門出去。並非如異議
      人所指之標示不清。再者員警有無及時阻攔及是否能對所
      有違規之人均予開單，僅有異議人空言指述，並未提出證
      據，縱果真如此，亦涉及員警執勤之人力等配置，並非異
      議人得引為免罰之藉口，附此說明。
    (三)綜上，本件異議人確實有不按遵行之方向行駛，應可認定
      。
五、從而原處分機關以異議人「不按遵行之方向行駛」之違規行
    為，依道路交通管理處罰條例第45條第1款及同條例第63條
    第1項第1款規定，以系爭裁決書裁處異議人罰鍰900元，並
    記違規點數1點，並無不當。是本件異議均為無理由，應予
    駁回。
六、據上論斷，應依道路交通管理處罰條例第87條第2 項、道路
    交通案件處理辦法第19條，裁定如主文。
中    華    民    國    98    年    3     月    4     日
                  交通法庭      法  官  李貞瑩
以上正本證明與原本無異。
如不服本裁定，應於裁定送達後5 日內向本院提出抗告狀（須附
繕本）。
                                書記官  金雅芳
中    華    民    國    98    年    3     月    4     日


司法院資訊處製作；財團法人民間司法改革基金會備份。
